# 将分公司划转给子公司

提问人：yafuj1985 时间：2017-03-27 16:02:38
我公司（母公司）下设分公司A、B、C,现为了业务整合需要，母公司将分公司A、B、c按账面净资产划转给新设的全资子公司X。净资产转让协议约定，X公司无需支付对价。 求助陈老师，母公司划出分公司如何账务处理，母公司报表的期初数还要做调整吗？子公司需要做期初数的调整吗？

回答人：chenyiwei
母公司将分公司的净资产划转给新设的子公司，母公司个别报表层面应按划出净资产的账面价值借记“长期股权投资——X”，同时转销各项划出资产和负债；新设子公司X按同一控制下合并的原则处理。子公司因为是本年度新设，所以无需调整年初数。

提问人：yafuj1985 时间：2017-06-27 08:55:49
陈老师，你好。同一控制下企业合并不是涉及到年初和去年同期数据的调整吗？这个不适用吗？

回答人：chenyiwei
解释 6 号第二条：“合并方的财务报表比较数据追溯调整的期间应不早于双方处于最终控制方的控制之下孰晚的时间”，所以追溯不能超出合并方自身的设立日。